# 完成同控下吸收合并后，是否需要编制模拟报表

提问人：zhuceba2 时间：2022-09-16 14:09:55
请教陈版及各位专家，企业完成同控下吸收合并后，是否需要将被吸收合并主体视同子公司，编制模拟合并财务报表和单体财务报表，是否有规定出处，谢谢大家！

回答人：chenyiwei
这方面没有强制性的规定，一般是无需编制的。如果基于某些特殊需要，可基于特殊目的编制备考报表（特定用途、特殊编制基础）。我们可按《中国注册会计师审计准则第 1601 号——审计特殊目的财务报表的特殊考虑》及其应用指南规定对该备考报表出具审计报告。